【裁判字號】    97,易,1826
【裁判日期】    970702
【裁判案由】    加重竊盜
【裁判全文】
臺灣臺中地方法院刑事判決              97年度易字第1826號
公  訴  人  臺灣臺中地方法院檢察署檢察署
被      告  Ｎ○○
                    （現於臺灣嘉義看守所羈押中）
            戊○○
                      事務所)
                    （現於彰化看守所羈押中）
            乙○○
                    （另案在臺灣臺中監獄臺中分監執行中）
上列被告等因竊盜案件，經檢察官提起公訴（96年度偵字第2516
8號），及臺灣嘉義地方法院檢察署檢察官移送併辦（97年度偵
字第2862號），被告等於本院行準備程序時就被訴事實為有罪之
陳述，經聽取當事人意見後，由本院裁定進行簡式審判程序，判
決如下：
    主  文
Ｎ○○共同犯如附表一所示之罪，均累犯，各處如附表一所示之
刑；扣案如附表二、三所示之物，均沒收。應執行有期徒刑柒年
；扣案如附表二、三所示之物，均沒收；並於刑之執行前令入勞
動場所強制工作參年。
戊○○共同犯如附表一所示之罪，各處如附表一所示之刑；扣案
如附表二、三所示之物，均沒收。應執行有期徒刑陸年；扣案如
附表二、三所示之物，均沒收；並於刑之執行前令入勞動場所強
制工作參年。
乙○○共同犯如附表一所示之罪，均累犯，各處如附表一所示之
刑；扣案如附表二、三所示之物，均沒收。應執行有期徒刑肆年
；扣案如附表二、三所示之物，均沒收；並於刑之執行前令入勞
動場所強制工作參年。
    犯罪事實
一、Ｎ○○（綽號「秋哥」）前於民國92間，因竊盜案件，經臺
    灣嘉義地方法院以92年度易字第257號判決處有期徒刑8月確
    定，於93年7月27日執行完畢。乙○○（綽號「阿偉」）前
    於95年3月21日，因竊盜案件，經臺灣苗栗地方法院以94年
    度易字第911號判決處有期徒刑10月確定，於96年2月14日因
    縮刑期滿執行完畢，詎均仍不知悔改。Ｎ○○、戊○○、乙○○均為成年人，因缺錢花用，竟共同與如附表一行為人欄
    所示之成年男子洪巽豐（綽號「小胖」，由檢察官偵辦中）
    或少年鄭○○（另案由臺灣臺南地方法院少年法庭審理，真
    實年籍資料詳卷，下稱「鄭○○」）等人（每次竊盜行為之
    人詳如附表一行為人欄所示），共同基於意圖為自己不法之
    所有之犯意聯絡，於附表一所示之時、地，共同持客觀上具
    有危險性，足供兇器使用之扳手等工具（附表一編號1至32
    號持附表二所示之扳手等工具；附表一編號33至41號持附表
    三所示之扳手等工具），由Ｎ○○單獨或與鄭ＯＯ共同把風
    ，由戊○○或乙○○、洪巽豐等人下手竊取宇○○等人所有
    之自小客車，得手後再利用所竊得之贓車或由Ｎ○○駕駛其
    不知情之女友黃淑敏所有之車牌號碼4286-QP號自小客車或
    其他不詳車號之汽車，前往全省各地汽車旅館（詳如附表一
    所示），由Ｎ○○在外把風，由戊○○、乙○○、洪巽豐、
    鄭○○等人，以佯稱休息方式進入旅館後，共同持上開足供
    為兇器使用之扳手等工具，竊取旅館房間內之電漿、液晶電
    視、光碟機等財物，若汽車旅館內之防盜警報響起，即以駕
    車衝撞柵欄方式逃逸（毀損部分均未據告訴；詳細犯案過程
    詳如附表一編號1至41號所示）。事後再由Ｎ○○、戊○○
    或乙○○分別將所竊得之電視等物品售予徐廣園（涉嫌贓物
    部分由檢察官另案偵辦）或其他不詳人士，所得款項則由三
    人朋分花用。嗣於96年7月20日0時16分許，乙○○、戊○○
    、Ｎ○○再度夥同少年鄭○○於如附表編號32之時間地點行
    竊得手後，經警據報於同日凌晨1時40分許，在臺中市○○
    區○○街152號前查獲少年鄭○○，乙○○等人則趁隙逃逸
    ，並在車牌號碼2293-NP號贓車內，扣得Ｎ○○等人所有供
    犯罪所用之如附表二所示之扳手等物；經警得知乙○○涉犯
    附表一編號30、32號竊盜案件後，再於96年7月31日12時30
    分許，循線將乙○○拘提到案（乙○○涉犯附表一編號30、
    32號竊盜罪部分，業經本院以96年度易字第4753號判處有期
    徒刑1年10月，經臺灣高等法院臺中分院以96年度上易字第
    2018號上訴駁回確定），而乙○○在有偵查權限之人知悉犯
    罪人之前，主動向承辦員警李世忠陳明自己與Ｎ○○、戊○○等人另涉犯附表一除編號30、32號以外之竊盜案件，自首
    接受裁判，而查悉上情。再經警於96年9月28日13時30分許
    持臺灣基隆地方法院核發之96年度聲搜字第50 8號搜索票至
    嘉義縣中埔鄉和木村後庄17巷28號查獲Ｎ○○，並扣得如附
    表三所示之扳手等物。
二、案經臺中市警察局第二分局報請臺灣臺中地方法院檢察署檢
    察官偵查起訴及臺灣嘉義地方法院檢察署檢察官移送併辦。
    理    由
一、上揭犯罪事實，業據被告Ｎ○○、戊○○、乙○○於偵訊中
    及本院審理時坦承不諱，核與證人玄○○、郭暐崙、林飛龍
    、丑○○、Ｋ○○、庚○○、天○○、Ｆ○○、Ｅ○○、Ｊ
    ○○、卯○○、宙○○、戌○○、Ｏ○○、Ｉ○○、Ｇ○○
    、酉○○、巳○○、丙○○、Ｂ○○、辛○○、Ｈ○○、羅
    咨婷、顏靜彤、申○○、子○○、Ｌ○○、徐廣園、寅○○
    、癸○○、Ｍ○○、Ｃ○○、壬○○、午○○、未○○、Ｐ
    ○○、周靖美、己○○、詹寶釧、Ｄ○○、楊學敏、蔡登任
    、徐嘉慧、李世忠等人及證人即共同被告鄭○○、戊○○、
    乙○○、Ｎ○○等人證述之情節相符；且有鄭○○指認Ｎ○○照片、當天使用車輛照片、員警職務報告、乙○○自白書
    、乙○○指認涉案旅館表、鄭○○指認涉案旅館之網頁資料
    、黃淑敏所有之4286－QP自小客車車籍查詢資料、4286－QP
    自小客車車行紀錄查詢結果、洪瑜嶺指認戊○○口卡片、洪
    瑜嶺指認作案車輛、鄭○○指認戊○○、丑○○指認作案當
    天開車男子、余秀玉所有之0721－EG自小客車車籍查詢資料
    、庚○○指認男子照片、Ｊ○○指認男子照片、宙○○指認
    作案當天開車男子、宙○○指認作案當天同行女子、戌○○
    指認作案當天開車男子、Ｏ○○指認作案當天開車男子（F8
    －3036）、Ｇ○○指認戊○○口卡片、酉○○指認男子照片
    、酉○○指認戊○○口卡片、Ｂ○○指認作案當天男子、辛○○指認作案當天開車男子、Ｈ○○指認戊○○口卡片（見
    中市警卷第一冊）；羅咨婷指認戊○○口卡片、子○○指認
    戊○○口卡片、Ｌ○○指認戊○○口卡片、乙○○、顏靜彤
    指認綽號「秋哥」之Ｎ○○、乙○○、顏靜彤指認綽號「秋
    哥」Ｎ○○之女友黃淑敏、Ｎ○○指認戊○○口卡片、Ｍ○○車號H4－3208福特自小客車失竊處（見中市警卷第二冊）
    ；徐廣園指認Ｎ○○照片、徐廣園指認乙○○照片、綠驛汽
    車旅館所有LG37型液晶電視全省電器有限公司機號資料表、
    海悅汽車旅館己○○提出之失竊大同牌液晶電視號型憑證、
    向日葵汽車旅館委託詹寶釧提出之失竊大同牌液晶電視型號
    憑證、金沙灣汽車旅館Ｄ○○提出之失竊大同牌液晶電視型
    號憑證、亞士頓精品汽車旅館楊學敏提出之失竊LG液晶電視
    型號憑證（見基市警卷）等在卷可稽；復有如附表二、三所
    示之物品扣案可資佐證，足見被告三人之自白均與事實相符
    ，本件事證明確，被告三人犯行均足堪認定。
二、論罪科刑：
(一)、按刑法第321條第1項第3款之攜帶兇器竊盜罪，係以行為人
    攜帶兇器竊盜為其加重條件，此所謂兇器，其種類並無限制
    ，凡客觀上足對人之生命、身體、安全構成威脅，具有危險
    性之兇器均屬之，且祇須行竊時攜帶此種具有危險性之兇器
    為已足，並不以攜帶之初有行兇之意圖為必要（最高法院79
    年台上字第5253號判例意旨參照）。被告所持上開扳手等竊
    盜工具為金屬材質，自足以為殺傷人之生命、身體之器械，
    要係具有危險性之兇器無誤。故核被告三人所為，分係犯刑
    法第321條第1項第3款、第4款之加重竊盜罪（各該次犯行所
    犯法條詳如附表一所犯法條欄所示）。
(二)、被告三人所犯上開各罪間，犯意各別，罪名有異，且均在95
    年7月1日刑法修正施行廢除連續犯之後，均應分論併罰之。
    又臺灣嘉義地方法院檢察署檢察官就被告Ｎ○○移送併辦（
    97年度偵字第2862號）之犯罪事實，與本件經起訴之附表一
    編號28、35號犯罪事實為事實上同一案件，本院自得併予審
    理。
(三)、被告三人分與如附表一行為人欄所示之行為人間，有犯意之
    聯絡及行為之分擔，皆為共同正犯。
(四)、被告Ｎ○○、戊○○、乙○○三人均係成年人，與少年鄭○○（80年3月24日生）共同實施加重竊盜罪，應依兒童及少
    年福利法第70條第1項前段加重其刑。
(五)、再被告Ｎ○○、乙○○有如犯罪事實欄所載曾受有期徒刑執
    行完畢之前科，此有臺灣臺中地方法院檢察署刑案資料查註
    紀錄表及臺灣高等法院被告全國前案紀錄表各一份在卷足憑
    ，其二人於5年以內故意再犯本件有期徒刑以上之罪，為累
    犯，均應依刑法第47條第1項之規定，加重其刑（並遞加重
    之）。
(六)、被告乙○○在有偵查權限之人知悉犯罪人之前，主動向員警
    李世忠陳明自己與Ｎ○○、戊○○等人另涉犯附表一除編號
    30、32以外之竊盜案件，業經證人即承辦員警李世忠於本院
    審理時到庭具結證述明確（本院卷141頁以下），其對於上
    開未發覺之罪自首而接受裁判，本院審酌當時之情況，認得
    依刑法第62條前段之規定，減輕其刑，並依法先加後減之。
    至被告Ｎ○○雖辯稱其於基隆市警察局第四分局借提時，有
    主動供述犯案，於96年7月時也有向嘉義縣警察局北斗派出
    所蔡政亨所長，陳述有人偷電視的相關事證，應該也有自首
    的適用云云，然依被告上開所辯，其於96年7月時向嘉義縣
    警察局北斗派出所蔡政亨所長，陳述有人偷電視的相關事證
    ，並非供述自己犯案，且依上開證人即承辦員警李世忠於本
    院審理時具結之證述可知，偵查員警早於96年7月31日拘提
    被告乙○○到案製作筆錄後，業已有確切之根據得為合理之
    可疑得知被告Ｎ○○涉犯本件竊盜案，被告Ｎ○○自無從得
    邀自首減刑之寬典（最高法院72年台上字第641號判例參照
    ），所辯有自首之適用云云，尚無可採。
(七)、爰審酌被告三人均素行不佳，所犯竊盜次數及犯罪所得不低
    ，對社會治安所生危害鉅大，且未與被害人達成和解賠償損
    失，法治觀念淡薄，行為殊不可取，惟念被告三人犯後均能
    坦承犯行，態度良好，被告戊○○、乙○○二人均供稱被告
    Ｎ○○為提議犯案之人，且其於臺中市警察局第四分局警詢
    時均矢口否認犯行，情節相較為重，及其犯罪之動機、目的
    、手段等一切情狀，分別量處如主文所示之刑，並定其應執
    行之刑，以資懲儆。
(八)、末按「18歲以上之竊盜犯、贓物犯，有犯罪之習慣者，得於
    刑之執行前，令入勞動場所強制工作。」竊盜犯贓物犯保安
    處分條例第3條第1項定有明文。而保安處分係針對受處分人
    將來之危險性所為之處置，以達教化、治療之目的，為刑罰
    之補充制度。我國現行刑法採刑罰與保安處分雙軌制，係在
    維持行為責任之刑罰原則下，為協助行為人再社會化之功能
    ，以及改善行為人潛在之危險性格，期能達成根治犯罪原因
    、預防犯罪之特別目的。是保安處分中之強制工作，旨在對
    嚴重職業性犯罪及欠缺正確工作觀念或無正常工作因而犯罪
    者，強制其從事勞動，學習一技之長及正確之謀生觀念，使
    其日後重返社會，能適應社會生活。竊盜犯贓物犯保安處分
    條例第3條第1項規定，即係本於保安處分應受比例原則之規
    範，使保安處分之宣告，與行為人所為行為之嚴重性、行為
    人所表現之危險性及對於行為人未來行為之期待性相當之意
    旨而制定，而由法院視行為人之危險性格，決定應否令入勞
    動處所強制工作，以達預防之目的。查被告Ｎ○○、乙○○
    二人均有竊盜前科，被告戊○○亦有竊盜之非行紀錄，彼三
    人於犯罪事實欄所示期間行竊，次數眾多，顯有犯罪習慣無
    訛，對社會秩序、民眾權益有重大危害，自應藉由積極勞動
    之工作環境，使其培養勤奮任事、樂觀進取之態度，以準備
    重返現實社會，且被告三人均正值年輕力壯之時，卻未盡其
    力於正途，反屢次為竊盜犯罪，足認有矯治其惡習、培育其
    正確觀念、性格，俾其能於將來刑滿重返社會時，不再重蹈
    覆轍，並獲新生之必要，是就被告三人犯罪行為之反覆性及
    對其將來行為之期待性綜合觀之，實有必要令入勞動處所施
    以強制工作，準此，爰依竊盜犯贓物犯保安處分條例第3條
    第1項、第4條、第5條第1項前段之規定，諭知均應於刑之執
    行前令入勞動場所強制工作3年。
(九)、扣案如附表二所示之物，係被告三人所有；扣案如附表三所
    示之物，係被告Ｎ○○所有；且二者均係供被告三人竊盜所
    用之物，業據被告三人供明在卷（本院卷第143頁以下），
    爰依刑法第38條第1項第2款規定，併宣告沒收之。
據上論斷，應依刑事訴訟法第273條之1第1項、第299條第1項前
段，兒童及少年福利法第70條第1項前段，刑法第28條、第321第
1項第3款、第4款、第62條前段、第47條第1項、第51條第5款、
第38條第1項第2款，竊盜犯贓物犯保安處分條例第3條第1項、第
4條、第5條第1項前段，判決如主文。
本案經檢察官黃○○到庭執行職務
中    華    民    國    97    年    7     月    2     日
                  刑事第十四庭    法  官  洪堯讚
上正本證明與原本無異。
如不服本判決，應於收受送達後10日內向本院提出上訴書狀（應
敘述具體理由並附繕本）。
上訴書狀如未敘述理由，應於上訴期間屆滿後20日內補提理由書
於本院。
                                  書記官  沈慧玲
中    華    民    國    97    年    7     月    2     日
附錄本案論罪科刑法條
中華民國刑法第321條
犯竊盜罪而有左列情形之一者，處六月以上、五年以下有期徒刑
：
一、於夜間侵入住宅或有人居住之建築物、船艦或隱匿其內而犯
之者。
二、毀越門扇、牆垣或其他安全設備而犯之者。
三、攜帶兇器而犯之者。
四、結夥三人以上而犯之者。
五、乘火災、水災或其他災害之際而犯之者。
六、在車站或埠頭而犯之者。
前項之未遂犯罰之。
附表一：
┌──┬─────┬─────────────┬────┬───────────┐
│編號│行為人    │          犯罪事實        │所犯法條│    科處刑度          │
├──┼─────┼─────────────┼────┼───────────┤
│1   │Ｎ○○    │96年5月4日凌晨2時45分許， │第321條 │Ｎ○○共同犯結夥攜帶兇│
│    │戊○○    │在臺南市○○路505號「慾望 │第3、4款│器竊盜罪，累犯，處有期│
│    │不詳男子  │城市旅館」，由戊○○及另名│        │徒刑捌月，扣案如附表二│
│    │          │年籍不詳成年男子共乘車號不│        │所示之物，均沒收。    │
│    │          │詳之自小客車，佯稱休息進入│        │                      │
│    │          │旅館內，共同持客觀上具有危│        │戊○○共同犯結夥攜帶兇│
│    │          │險性，足供兇器使用之如附表│        │器竊盜罪，處有期徒刑柒│
│    │          │二所示之扳手等工具，行竊旅│        │月，扣案如附表二所示之│
│    │          │館房間內之電視1台得逞，於 │        │物，均沒收。          │
│    │          │離開時，經旅館員工子○○攔│        │                      │
│    │          │阻無效後，駕車撞毀柵欄後逃│        │                      │
│    │          │逸（毀損部分未據告訴）。  │        │                      │
│    │          │                          │        │                      │
│    │          │                          │        │                      │
├──┼─────┼─────────────┼────┼───────────┤
│2   │Ｎ○○    │96年6月14日0時17分許，在桃│第321條 │Ｎ○○共同犯結夥攜帶兇│
│    │戊○○    │園縣楊梅鎮○○街215號「尋 │第3、4款│器竊盜罪，累犯，處有期│
│    │不詳女子  │夢園汽車旅館」，由戊○○及│        │徒刑捌月，扣案如附表二│
│    │          │另名年籍不詳成年女子共乘車│        │所示之物，均沒收。    │
│    │          │牌號碼1451-EU號自小客車佯 │        │                      │
│    │          │稱休息進入旅館內，共同持客│        │戊○○共同犯結夥攜帶兇│
│    │          │觀上具有危險性，足供兇器使│        │器竊盜罪，處有期徒刑柒│
│    │          │用之如附表二所示之扳手等工│        │月，扣案如附表二所示之│
│    │          │具，行竊旅館房間內之電視1 │        │物，均沒收。          │
│    │          │台得逞，於離開時，經旅館員│        │                      │
│    │          │工Ｌ○○攔阻無效後逃逸。  │        │                      │
│    │          │                          │        │                      │
├──┼─────┼─────────────┼────┼───────────┤
│3   │Ｎ○○    │96年6月29日凌晨4時40分前某│第321條 │Ｎ○○成年人與少年共同│
│    │戊○○    │時，在臺中市○○區○○路10│第3、4款│犯結夥攜帶兇器竊盜罪，│
│    │乙○○    │6號前，Ｎ○○、戊○○、江 │        │累犯，處有期徒刑玖月，│
│    │少年鄭○○│志偉、洪巽豐、鄭○○等人共│        │扣案如附表二所示之物，│
│    │洪巽豐    │同持客觀上具有危險性，足供│        │均沒收。              │
│    │          │兇器使用之如附表二所示之扳│        │                      │
│    │          │手等工具，竊取宇○○所有之│        │戊○○成年人與少年共同│
│    │          │車牌號碼NU-7806號自小客車 │        │犯結夥攜帶兇器竊盜罪，│
│    │          │1部得逞。                 │        │處有期徒刑捌月，扣案如│
│    │          │                          │        │附表二所示之物，均沒收│
│    │          │                          │        │。                    │
│    │          │                          │        │                      │
│    │          │                          │        │乙○○成年人與少年共同│
│    │          │                          │        │犯結夥攜帶兇器竊盜罪，│
│    │          │                          │        │累犯，處有期徒刑陸月，│
│    │          │                          │        │扣案如附表二所示之物，│
│    │          │                          │        │均沒收。（自首）      │
├──┼─────┼─────────────┼────┼───────────┤
│4   │Ｎ○○    │96年6月29日凌晨4時40分許，│第321條 │Ｎ○○成年人與少年共同│
│    │戊○○    │在臺中市○○路○段301號「米│第3、4款│犯結夥攜帶兇器竊盜罪，│
│    │乙○○    │堤汽車旅館」，由Ｎ○○在外│        │累犯，處有期徒刑玖月，│
│    │少年鄭○○│把風，戊○○、乙○○、鄭○│        │扣案如附表二所示之物，│
│    │          │○等人共乘竊得之車牌號碼NU│        │均沒收。              │
│    │          │-7806號自小客車，佯稱休息 │        │                      │
│    │          │進入旅館內，共同持客觀上具│        │戊○○成年人與少年共同│
│    │          │有危險性，足供兇器使用之如│        │犯結夥攜帶兇器竊盜罪，│
│    │          │附表二所示之扳手等工具，行│        │處有期徒刑捌月，扣案如│
│    │          │竊旅館房間內之電視1台得逞 │        │附表二所示之物，均沒收│
│    │          │。                        │        │。                    │
│    │          │於離開時，經旅館員工丑○○│        │                      │
│    │          │攔阻無效後，駕車撞毀柵欄後│        │乙○○成年人與少年共同│
│    │          │逃逸（毀損部分未據告訴）。│        │犯結夥攜帶兇器竊盜罪，│
│    │          │                          │        │累犯，處有期徒刑陸月，│
│    │          │                          │        │扣案如附表二所示之物，│
│    │          │                          │        │均沒收。（自首）      │
├──┼─────┼─────────────┼────┼───────────┤
│5   │Ｎ○○    │96年6月29日18時許，在苗栗 │第321條 │Ｎ○○共同犯結夥攜帶兇│
│    │戊○○    │縣頭份鎮○○○街96號「亞曼 │第3、4款│器竊盜罪，累犯，處有期│
│    │乙○○    │尼精品旅館」，由Ｎ○○在外│        │徒刑捌月，扣案如附表二│
│    │          │把風，戊○○、乙○○共乘竊│        │所示之物，均沒收。    │
│    │          │得之車牌號碼7202-PT號自小 │        │                      │
│    │          │客車，佯稱休息進入旅館內，│        │戊○○共同犯結夥攜帶兇│
│    │          │戊○○、乙○○共同持客觀上│        │器竊盜罪，處有期徒刑柒│
│    │          │具有危險性，足供兇器使用之│        │月，扣案如附表二所示之│
│    │          │如附表二所示之扳手等工具，│        │物，均沒收。          │
│    │          │行竊旅館房間內之電視1台得 │        │                      │
│    │          │逞。於離開時，經旅館員工莊│        │乙○○共同犯結夥攜帶兇│
│    │          │棠棋攔阻無效後，駕車撞毀柵│        │器竊盜罪，累犯，處有期│
│    │          │欄後逃逸（毀損部分未據告訴│        │徒刑伍月，扣案如附表二│
│    │          │）。                      │        │所示之物，均沒收。（自│
│    │          │                          │        │首）                  │
│    │          │                          │        │                      │
├──┼─────┼─────────────┼────┼───────────┤
│6   │Ｎ○○    │96年6月29日18時38分許，在 │第321條 │Ｎ○○共同犯結夥攜帶兇│
│    │戊○○    │苗栗縣公館鄉五谷村58號「楓│第3、4款│器竊盜罪，累犯，處有期│
│    │乙○○    │林時尚汽車旅館」，由Ｎ○○│        │徒刑捌月，扣案如附表二│
│    │          │在外把風，戊○○、乙○○等│        │所示之物，均沒收。    │
│    │          │人共乘竊得之車牌號碼7202-P│        │                      │
│    │          │T號自小客車，佯稱休息進入 │        │戊○○共同犯結夥攜帶兇│
│    │          │旅館內，共同持客觀上具有危│        │器竊盜罪，處有期徒刑柒│
│    │          │險性，足供兇器使用之如附表│        │月，扣案如附表二所示之│
│    │          │二所示之扳手等工具，行竊旅│        │物，均沒收。          │
│    │          │館房間內之電視1台得逞。於 │        │                      │
│    │          │離開時，經旅館員工羅咨婷攔│        │乙○○共同犯結夥攜帶兇│
│    │          │阻無效，駕車撞毀柵欄後逃逸│        │器竊盜罪，累犯，處有期│
│    │          │（毀損部分未據告訴）。    │        │徒刑伍月，扣案如附表二│
│    │          │                          │        │所示之物，均沒收。（自│
│    │          │                          │        │首）                  │
├──┼─────┼─────────────┼────┼───────────┤
│7   │Ｎ○○    │96年7月4日凌晨1時許，在臺 │第321條 │Ｎ○○共同犯結夥攜帶兇│
│    │戊○○    │中市○○路223號前，由簡家 │第3、4款│器竊盜罪，累犯，處有期│
│    │乙○○    │和、戊○○、乙○○共同持客│        │徒刑捌月，扣案如附表二│
│    │          │觀上具有危險性，足供兇器使│        │所示之物，均沒收。    │
│    │          │用之如附表二所示之扳手等工│        │                      │
│    │          │具，竊取甲○○所有之車牌號│        │戊○○共同犯結夥攜帶兇│
│    │          │碼0721-EG號自小客車1部得逞│        │器竊盜罪，處有期徒刑柒│
│    │          │。                        │        │月，扣案如附表二所示之│
│    │          │                          │        │物，均沒收。          │
│    │          │                          │        │                      │
│    │          │                          │        │乙○○共同犯結夥攜帶兇│
│    │          │                          │        │器竊盜罪，累犯，處有期│
│    │          │                          │        │徒刑伍月，扣案如附表二│
│    │          │                          │        │所示之物，均沒收。（自│
│    │          │                          │        │首）                  │
├──┼─────┼─────────────┼────┼───────────┤
│8   │Ｎ○○    │96年7月4日凌晨4時42分許， │第321條 │Ｎ○○成年人與少年共同│
│    │戊○○    │在臺中市○○路○段83號「悅 │第3、4款│犯結夥攜帶兇器竊盜罪，│
│    │乙○○    │豪精品旅館」，由Ｎ○○在外│        │累犯，處有期徒刑玖月，│
│    │少年鄭○○│把風，戊○○、乙○○、鄭○│        │扣案如附表二所示之物，│
│    │          │○等人共乘竊得之車牌號碼07│        │均沒收。              │
│    │          │21-EG號自小客車，佯稱休息 │        │                      │
│    │          │進入旅館內，共同持客觀上具│        │戊○○成年人與少年共同│
│    │          │有危險性，足供兇器使用之如│        │犯結夥攜帶兇器竊盜罪，│
│    │          │附表二所示之扳手等工具，竊│        │處有期徒刑捌月，扣案如│
│    │          │取旅館房間內電視1台得逞。 │        │附表二所示之物，均沒收│
│    │          │於離開時，經旅館員工Ｋ○○│        │。                    │
│    │          │攔阻無效後，駕車撞毀柵欄後│        │                      │
│    │          │逃逸（毀損部分未據告訴）。│        │乙○○成年人與少年共同│
│    │          │                          │        │犯結夥攜帶兇器竊盜罪，│
│    │          │                          │        │累犯，處有期徒刑陸月，│
│    │          │                          │        │扣案如附表二所示之物，│
│    │          │                          │        │均沒收。（自首）      │
│    │          │                          │        │                      │
├──┼─────┼─────────────┼────┼───────────┤
│9   │Ｎ○○    │96年7月11日20時50分前某時 │第321條 │Ｎ○○成年人與少年共同│
│    │戊○○    │，在高雄縣鳳山市○○街老人│第3、4款│犯結夥攜帶兇器竊盜罪，│
│    │乙○○    │亭前，由Ｎ○○、戊○○、江│        │累犯，處有期徒刑玖月，│
│    │少年鄭○○│志偉及鄭○○等人，共同持客│        │扣案如附表二所示之物，│
│    │          │觀上具有危險性，足供兇器使│        │均沒收。              │
│    │          │用之如附表二所示之扳手等工│        │                      │
│    │          │具，竊取寅○○所有之車牌號│        │戊○○成年人與少年共同│
│    │          │碼9831-PA號自小客車1部得逞│        │犯結夥攜帶兇器竊盜罪，│
│    │          │。                        │        │處有期徒刑捌月，扣案如│
│    │          │                          │        │附表二所示之物，均沒收│
│    │          │                          │        │。                    │
│    │          │                          │        │                      │
│    │          │                          │        │乙○○成年人與少年共同│
│    │          │                          │        │犯結夥攜帶兇器竊盜罪，│
│    │          │                          │        │累犯，處有期徒刑陸月，│
│    │          │                          │        │扣案如附表二所示之物，│
│    │          │                          │        │均沒收。（自首）      │
├──┼─────┼─────────────┼────┼───────────┤
│10  │Ｎ○○    │96年7月11日20時50分許，在 │第321條 │Ｎ○○成年人與少年共同│
│    │戊○○    │高雄縣鳳山市○○○街3號「麗│第3、4款│犯結夥攜帶兇器竊盜罪，│
│    │乙○○    │登汽車旅館」，由Ｎ○○在外│        │累犯，處有期徒刑玖月，│
│    │少年鄭○○│把風，戊○○、乙○○、鄭○│        │扣案如附表二所示之物，│
│    │          │○等人共乘竊得之車牌號碼98│        │均沒收。              │
│    │          │31-PA號自小客車，佯稱休息 │        │                      │
│    │          │進入旅館後，共同持客觀上具│        │戊○○成年人與少年共同│
│    │          │有危險性，足供兇器使用之如│        │犯結夥攜帶兇器竊盜罪，│
│    │          │附表二所示之扳手等工具竊取│        │處有期徒刑捌月，扣案如│
│    │          │房間內之電視1台得逞。於離 │        │附表二所示之物，均沒收│
│    │          │開時，經旅館員工庚○○攔阻│        │。                    │
│    │          │無效後，駕車撞毀柵欄後逃逸│        │                      │
│    │          │（毀損部分未據告訴）。    │        │乙○○成年人與少年共同│
│    │          │                          │        │犯結夥攜帶兇器竊盜罪，│
│    │          │                          │        │累犯，處有期徒刑陸月，│
│    │          │                          │        │扣案如附表二所示之物，│
│    │          │                          │        │均沒收。（自首）      │
├──┼─────┼─────────────┼────┼───────────┤
│11  │Ｎ○○    │96年7月12日凌晨1時10分許，│第321條 │Ｎ○○成年人與少年共同│
│    │戊○○    │在臺南縣新營市○○路1062號│第3、4款│犯結夥攜帶兇器竊盜罪，│
│    │乙○○    │之1106「歐悅汽車旅館」，由│        │累犯，處有期徒刑玖月，│
│    │少年鄭○○│Ｎ○○在外把風，戊○○、江│        │扣案如附表二所示之物，│
│    │          │志偉、鄭○○等人共乘竊得之│        │均沒收。              │
│    │          │車牌號碼9831-PA號自小客車 │        │                      │
│    │          │，佯稱休息進入旅館後，共同│        │戊○○成年人與少年共同│
│    │          │持客觀上具有危險性，足供兇│        │犯結夥攜帶兇器竊盜罪，│
│    │          │器使用之如附表二所示之扳手│        │處有期徒刑捌月，扣案如│
│    │          │等工具，竊取房間內之電視2 │        │附表二所示之物，均沒收│
│    │          │台得逞。於離開旅館員工陳昆│        │。                    │
│    │          │佑攔阻無效後，駕車撞毀柵欄│        │                      │
│    │          │後逃逸（毀損部分未據告訴）│        │乙○○成年人與少年共同│
│    │          │。                        │        │犯結夥攜帶兇器竊盜罪，│
│    │          │                          │        │累犯，處有期徒刑陸月，│
│    │          │                          │        │扣案如附表二所示之物，│
│    │          │                          │        │均沒收。（自首）      │
│    │          │                          │        │                      │
├──┼─────┼─────────────┼────┼───────────┤
│12  │Ｎ○○    │96年7月12日凌晨5時前某時，│第321條 │Ｎ○○成年人與少年共同│
│    │戊○○    │在臺中市○○區○○路2段25 │第3、4款│犯結夥攜帶兇器竊盜罪，│
│    │乙○○    │號前，由Ｎ○○、戊○○、江│        │累犯，處有期徒刑玖月，│
│    │少年鄭○○│志偉、鄭○○等人，共同持客│        │扣案如附表二所示之物，│
│    │          │觀上具有危險性，足供兇器使│        │均沒收。              │
│    │          │用之如附表二所示之扳手等工│        │                      │
│    │          │具，竊取富興機車行所有之車│        │戊○○成年人與少年共同│
│    │          │牌號碼E9-6218號自小客車1部│        │犯結夥攜帶兇器竊盜罪，│
│    │          │車逞。                    │        │處有期徒刑捌月，扣案如│
│    │          │                          │        │附表二所示之物，均沒收│
│    │          │                          │        │。                    │
│    │          │                          │        │                      │
│    │          │                          │        │乙○○成年人與少年共同│
│    │          │                          │        │犯結夥攜帶兇器竊盜罪，│
│    │          │                          │        │累犯，處有期徒刑陸月，│
│    │          │                          │        │扣案如附表二所示之物，│
│    │          │                          │        │均沒收。（自首）      │
│    │          │                          │        │                      │
├──┼─────┼─────────────┼────┼───────────┤
│13  │Ｎ○○    │96年7月12日凌晨5時30分許，│第321條 │Ｎ○○成年人與少年共同│
│    │戊○○    │在臺中市○○區○○路19巷20│第3、4款│犯結夥攜帶兇器竊盜罪，│
│    │乙○○    │號「竹林雅緻汽車旅館」，由│        │累犯，處有期徒刑玖月，│
│    │少年鄭○○│Ｎ○○在外把風，戊○○、江│        │扣案如附表二所示之物，│
│    │          │志偉、鄭○○等人共乘懸掛竊│        │均沒收。              │
│    │          │得之車牌號碼E9-6218號自小 │        │                      │
│    │          │客車，佯稱休息進入旅館後，│        │戊○○成年人與少年共同│
│    │          │共同持客觀上具有危險性，足│        │犯結夥攜帶兇器竊盜罪，│
│    │          │供兇器使用之如附表二所示之│        │處有期徒刑捌月，扣案如│
│    │          │扳手等工具，竊取房間內電視│        │附表二所示之物，均沒收│
│    │          │2台得逞。於離開時，經旅館 │        │。                    │
│    │          │員工Ｆ○○攔阻無效後，駕車│        │                      │
│    │          │撞毀柵欄後逃逸（毀損部分未│        │乙○○成年人與少年共同│
│    │          │據告訴）。                │        │犯結夥攜帶兇器竊盜罪，│
│    │          │                          │        │累犯，處有期徒刑陸月，│
│    │          │                          │        │扣案如附表二所示之物，│
│    │          │                          │        │均沒收。（自首）      │
├──┼─────┼─────────────┼────┼───────────┤
│14  │Ｎ○○    │96年7月14日凌晨1時19分前某│第321條 │Ｎ○○成年人與少年共同│
│    │戊○○    │時，在臺南縣南化鄉○○路11│第3、4款│犯結夥攜帶兇器竊盜罪，│
│    │乙○○    │0號前，由Ｎ○○、戊○○、 │        │累犯，處有期徒刑玖月，│
│    │少年鄭○○│乙○○及鄭○○等人，共同持│        │扣案如附表二所示之物，│
│    │          │客觀上具有危險性，足供兇器│        │均沒收。              │
│    │          │使用之如附表二所示之扳手等│        │                      │
│    │          │工具，竊取地○○所有之車牌│        │戊○○成年人與少年共同│
│    │          │號碼UA-3210號車牌得逞。   │        │犯結夥攜帶兇器竊盜罪，│
│    │          │                          │        │處有期徒刑捌月，扣案如│
│    │          │                          │        │附表二所示之物，均沒收│
│    │          │                          │        │。                    │
│    │          │                          │        │                      │
│    │          │                          │        │乙○○成年人與少年共同│
│    │          │                          │        │犯結夥攜帶兇器竊盜罪，│
│    │          │                          │        │累犯，處有期徒刑陸月，│
│    │          │                          │        │扣案如附表二所示之物，│
│    │          │                          │        │均沒收。（自首）      │
├──┼─────┼─────────────┼────┼───────────┤
│15  │Ｎ○○    │96年7月14日凌晨1時19分許，│第321條 │Ｎ○○成年人與少年共同│
│    │戊○○    │在臺南縣仁德鄉○○路21號「│第3、4款│犯結夥攜帶兇器竊盜罪，│
│    │乙○○    │夏卡爾旅館」，由Ｎ○○在外│        │累犯，處有期徒刑玖月，│
│    │少年鄭○○│把風，戊○○、乙○○及鄭○│        │扣案如附表二所示之物，│
│    │          │○等人共乘懸掛竊得之車牌號│        │均沒收。              │
│    │          │碼UA-3210號之自小客車，佯 │        │                      │
│    │          │稱休息進入旅館後，共同持客│        │戊○○成年人與少年共同│
│    │          │觀上具有危險性，足供兇器使│        │犯結夥攜帶兇器竊盜罪，│
│    │          │用之如附表二所示之扳手等工│        │處有期徒刑捌月，扣案如│
│    │          │具，竊取房間內之電視1台得 │        │附表二所示之物，均沒收│
│    │          │逞。於離開時，經旅館員工楊│        │。                    │
│    │          │景仰攔阻無效後，駕車撞毀柵│        │                      │
│    │          │欄後逃逸（毀損部分未據告訴│        │乙○○成年人與少年共同│
│    │          │）。                      │        │犯結夥攜帶兇器竊盜罪，│
│    │          │                          │        │累犯，處有期徒刑陸月，│
│    │          │                          │        │扣案如附表二所示之物，│
│    │          │                          │        │均沒收。（自首）      │
├──┼─────┼─────────────┼────┼───────────┤
│16  │Ｎ○○    │96年7月14日凌晨2時25分許，│第321條 │Ｎ○○成年人與少年共同│
│    │戊○○    │在臺南市○區○○○路2段598│第3、4款│犯結夥攜帶兇器竊盜罪，│
│    │乙○○    │號「湖水岸旅館」，由Ｎ○○│        │累犯，處有期徒刑玖月，│
│    │少年鄭○○│在外把風，戊○○、乙○○及│        │扣案如附表二所示之物，│
│    │          │鄭○○等人共乘懸掛竊得之車│        │均沒收。              │
│    │          │牌號碼UA-3210號自小客車， │        │                      │
│    │          │佯稱休息進入旅館後，共同持│        │戊○○成年人與少年共同│
│    │          │渠客觀上具有危險性，足供兇│        │犯結夥攜帶兇器竊盜罪，│
│    │          │器使用之如附表二所示之扳手│        │處有期徒刑捌月，扣案如│
│    │          │等工具，竊取房間內之電視1 │        │附表二所示之物，均沒收│
│    │          │台得逞。於離開時，經旅館員│        │。                    │
│    │          │工Ｊ○○攔阻無效後，駕車撞│        │                      │
│    │          │毀柵欄後逃逸（毀損部分未據│        │乙○○成年人與少年共同│
│    │          │告訴）。                  │        │犯結夥攜帶兇器竊盜罪，│
│    │          │                          │        │累犯，處有期徒刑陸月，│
│    │          │                          │        │扣案如附表二所示之物，│
│    │          │                          │        │均沒收。（自首）      │
├──┼─────┼─────────────┼────┼───────────┤
│17  │Ｎ○○    │96年7月14日凌晨4時10分前某│第321條 │Ｎ○○成年人與少年共同│
│    │戊○○    │時，在臺中市○○區○○街80│第3、4款│犯結夥攜帶兇器竊盜罪，│
│    │乙○○    │巷（黎明郵局停車格）前，由│        │累犯，處有期徒刑玖月，│
│    │少年鄭○○│Ｎ○○、戊○○、乙○○、洪│        │扣案如附表二所示之物，│
│    │洪巽豐    │巽豐及鄭○○等人，共同持客│        │均沒收。              │
│    │          │觀上具有危險性，足供兇器使│        │                      │
│    │          │用之如附表二所示之扳手等工│        │戊○○成年人與少年共同│
│    │          │具，竊取辰○○所有之車牌號│        │犯結夥攜帶兇器竊盜罪，│
│    │          │碼F8- 3036號自小客車1部得 │        │處有期徒刑捌月，扣案如│
│    │          │逞。                      │        │附表二所示之物，均沒收│
│    │          │                          │        │。                    │
│    │          │                          │        │                      │
│    │          │                          │        │乙○○成年人與少年共同│
│    │          │                          │        │犯結夥攜帶兇器竊盜罪，│
│    │          │                          │        │累犯，處有期徒刑陸月，│
│    │          │                          │        │扣案如附表二所示之物，│
│    │          │                          │        │均沒收。（自首）      │
├──┼─────┼─────────────┼────┼───────────┤
│18  │Ｎ○○    │96年7月18日凌晨1時3分許， │第321條 │Ｎ○○成年人與少年共同│
│（原│戊○○    │在臺中市南屯區○○○路427 │第3、4款│犯結夥攜帶兇器竊盜罪，│
│起訴│乙○○    │號「蒂娜汽車旅館」，由簡家│        │累犯，處有期徒刑玖月，│
│書編│少年鄭○○│和在外把風，戊○○、乙○○│        │扣案如附表二所示之物，│
│號19│          │及鄭○○共乘車號不詳之自小│        │均沒收。              │
│）  │          │ 客車，佯稱休息進入旅館後 │        │                      │
│    │          │，共同持客觀上具有危險性，│        │戊○○成年人與少年共同│
│    │          │足供兇器使用之如附表二所示│        │犯結夥攜帶兇器竊盜罪，│
│    │          │之扳手等工具，竊取房間內之│        │處有期徒刑捌月，扣案如│
│    │          │電視1台得逞。於離開時，經 │        │附表二所示之物，均沒收│
│    │          │旅館員工卯○○攔阻無效後，│        │。                    │
│    │          │駕車撞毀柵欄後逃逸（毀損部│        │                      │
│    │          │分未據告訴）。            │        │乙○○成年人與少年共同│
│    │          │                          │        │犯結夥攜帶兇器竊盜罪，│
│    │          │                          │        │累犯，處有期徒刑陸月，│
│    │          │                          │        │扣案如附表二所示之物，│
│    │          │                          │        │均沒收。（自首）      │
│    │          │                          │        │                      │
├──┼─────┼─────────────┼────┼───────────┤
│19  │Ｎ○○    │96年7月18日凌晨2時12分前某│第321條 │Ｎ○○成年人與少年共同│
│（原│戊○○    │時，在臺中市南屯區○○○路│第3、4款│犯結夥攜帶兇器竊盜罪，│
│起訴│乙○○    │2段388號前，由Ｎ○○、呂忠│        │累犯，處有期徒刑玖月，│
│書編│少年鄭○○│義、乙○○及鄭○○等人，共│        │扣案如附表二所示之物，│
│號20│          │同持客觀上具有危險性，足供│        │均沒收。              │
│）  │          │兇器使用之如附表二所示之扳│        │                      │
│    │          │手等工具，竊取丁○○所有之│        │戊○○成年人與少年共同│
│    │          │車牌號碼CJ-1289號自小客車1│        │犯結夥攜帶兇器竊盜罪，│
│    │          │部得逞。                  │        │處有期徒刑捌月，扣案如│
│    │          │                          │        │附表二所示之物，均沒收│
│    │          │                          │        │。                    │
│    │          │                          │        │                      │
│    │          │                          │        │乙○○成年人與少年共同│
│    │          │                          │        │犯結夥攜帶兇器竊盜罪，│
│    │          │                          │        │累犯，處有期徒刑陸月，│
│    │          │                          │        │扣案如附表二所示之物，│
│    │          │                          │        │均沒收。（自首）      │
├──┼─────┼─────────────┼────┼───────────┤
│20  │Ｎ○○    │96年7月18日凌晨2時12分許，│第321條 │Ｎ○○成年人與少年共同│
│（原│戊○○    │在臺中市西屯區○○○街46號 │第3、4款│犯結夥攜帶兇器竊盜罪，│
│起訴│乙○○    │「璽朵精品旅館」，由Ｎ○○│        │累犯，處有期徒刑玖月，│
│書編│少年鄭○○│在外把風，戊○○、乙○○及│        │扣案如附表二所示之物，│
│號21│          │鄭○○共乘竊得之車牌號碼CJ│        │均沒收。              │
│）  │          │-1289號自小客車，佯稱休息 │        │                      │
│    │          │進入旅館後，共同持客觀上具│        │戊○○成年人與少年共同│
│    │          │有危險性，足供兇器使用之如│        │犯結夥攜帶兇器竊盜罪，│
│    │          │附表二所示之扳手等工具，竊│        │處有期徒刑捌月，扣案如│
│    │          │取房間內電視1台得逞。於離 │        │附表二所示之物，均沒收│
│    │          │開時，經旅館員工宙○○攔阻│        │。                    │
│    │          │無效，駕車撞毀柵欄後逃逸（│        │                      │
│    │          │毀損部分未據告訴）。      │        │乙○○成年人與少年共同│
│    │          │                          │        │犯結夥攜帶兇器竊盜罪，│
│    │          │                          │        │累犯，處有期徒刑陸月，│
│    │          │                          │        │扣案如附表二所示之物，│
│    │          │                          │        │均沒收。（自首）      │
├──┼─────┼─────────────┼────┼───────────┤
│21  │Ｎ○○    │96年7月18日凌晨4時10分許，│第321條 │Ｎ○○成年人與少年共同│
│（原│戊○○    │在臺中市○里市○○路428號 │第3、4款│犯結夥攜帶兇器竊盜罪，│
│起訴│乙○○    │「風緻主題精品旅館」，由簡│        │累犯，處有期徒刑玖月，│
│書編│+         │家和在外把風，戊○○、江志│        │扣案如附表二所示之物，│
│號18│少年鄭    │偉、洪巽豐及鄭○○共乘懸掛│        │均沒收。              │
│）  │○○、    │竊得之車牌號碼F8-3036號自 │        │                      │
│    │胖子      │小客車，佯稱休息進入旅館後│        │戊○○成年人與少年共同│
│    │          │，共同持客觀上具有危險性，│        │犯結夥攜帶兇器竊盜罪，│
│    │          │足供兇器使用之如附表二所示│        │處有期徒刑捌月，扣案如│
│    │          │之扳手等工具，竊取房間內之│        │附表二所示之物，均沒收│
│    │          │電視1台得逞。於離開時，經 │        │。                    │
│    │          │旅館員工Ｏ○○攔阻無效，駕│        │                      │
│    │          │車撞毀柵欄後逃逸（毀損部分│        │乙○○成年人與少年共同│
│    │          │未據告訴）。              │        │犯結夥攜帶兇器竊盜罪，│
│    │          │                          │        │累犯，處有期徒刑陸月，│
│    │          │                          │        │扣案如附表二所示之物，│
│    │          │                          │        │均沒收。（自首）      │
├──┼─────┼─────────────┼────┼───────────┤
│22  │Ｎ○○    │96年7月18日凌晨4時45分前某│第321條 │Ｎ○○成年人與少年共同│
│    │戊○○    │時，在雲林縣斗南鎮○○街  │第3、4款│犯結夥攜帶兇器竊盜罪，│
│    │乙○○    │320號前，由Ｎ○○、戊○○ │        │累犯，處有期徒刑玖月，│
│    │少年鄭○○│、乙○○、洪巽豐及鄭○○等│        │扣案如附表二所示之物，│
│    │洪巽豐    │人，共同持客觀上具有危險性│        │均沒收。              │
│    │          │，足供兇器使用之如附表二所│        │                      │
│    │          │示之扳手等工具，竊取壬○○│        │戊○○成年人與少年共同│
│    │          │所有之車牌號碼G3-8536號自 │        │犯結夥攜帶兇器竊盜罪，│
│    │          │小客車1部得逞。           │        │處有期徒刑捌月，扣案如│
│    │          │                          │        │附表二所示之物，均沒收│
│    │          │                          │        │。                    │
│    │          │                          │        │                      │
│    │          │                          │        │乙○○成年人與少年共同│
│    │          │                          │        │犯結夥攜帶兇器竊盜罪，│
│    │          │                          │        │累犯，處有期徒刑陸月，│
│    │          │                          │        │扣案如附表二所示之物，│
│    │          │                          │        │均沒收。（自首）      │
├──┼─────┼─────────────┼────┼───────────┤
│23  │Ｎ○○    │96年7月18日凌晨4時45分前某│第321條 │Ｎ○○成年人與少年共同│
│    │戊○○    │時，在彰化縣和美鎮○○路19│第3、4款│犯結夥攜帶兇器竊盜罪，│
│    │乙○○    │號前，由Ｎ○○、戊○○、江│        │累犯，處有期徒刑玖月，│
│    │少年鄭○○│志偉、洪巽豐及鄭○○等人，│        │扣案如附表二所示之物，│
│    │洪巽豐    │共同持客觀上具有危險性，足│        │均沒收。              │
│    │          │供兇器使用之如附表二所示之│        │                      │
│    │          │扳手等工具，竊取未○○所有│        │戊○○成年人與少年共同│
│    │          │之車牌號碼QH-6898號自小客 │        │犯結夥攜帶兇器竊盜罪，│
│    │          │車1部得逞。               │        │處有期徒刑捌月，扣案如│
│    │          │                          │        │附表二所示之物，均沒收│
│    │          │                          │        │。                    │
│    │          │                          │        │                      │
│    │          │                          │        │乙○○成年人與少年共同│
│    │          │                          │        │犯結夥攜帶兇器竊盜罪，│
│    │          │                          │        │累犯，處有期徒刑陸月，│
│    │          │                          │        │扣案如附表二所示之物，│
│    │          │                          │        │均沒收。（自首）      │
├──┼─────┼─────────────┼────┼───────────┤
│24  │Ｎ○○    │96年7月18日凌晨4時45分許，│第321條 │Ｎ○○成年人與少年共同│
│    │戊○○    │在彰化縣和美鎮○○路95號「│第3、4款│犯結夥攜帶兇器竊盜罪，│
│    │乙○○    │七星汽車旅館」，由Ｎ○○在│        │累犯，處有期徒刑玖月，│
│    │少年鄭○○│外把風，戊○○、乙○○、洪│        │扣案如附表二所示之物，│
│    │洪巽豐    │巽豐及鄭○○共乘竊得之車牌│        │均沒收。              │
│    │          │號碼G3-8536號及QH-6898號自│        │                      │
│    │          │小客車，佯稱休息進入旅館後│        │戊○○成年人與少年共同│
│    │          │，共同持客觀上具有危險性，│        │犯結夥攜帶兇器竊盜罪，│
│    │          │足供兇器使用之如附表二所示│        │處有期徒刑捌月，扣案如│
│    │          │之扳手等工具，竊取房間內電│        │附表二所示之物，均沒收│
│    │          │視2台及DVD錄放影機等財物得│        │。                    │
│    │          │逞。於離開時，經旅館員工郭│        │                      │
│    │          │鴻儀攔阻無效，駕車撞毀柵欄│        │乙○○成年人與少年共同│
│    │          │後逃逸（毀損部分未據告訴）│        │犯結夥攜帶兇器竊盜罪，│
│    │          │。                        │        │累犯，處有期徒刑陸月，│
│    │          │                          │        │扣案如附表二所示之物，│
│    │          │                          │        │均沒收。（自首）      │
├──┼─────┼─────────────┼────┼───────────┤
│25  │Ｎ○○    │96年7月18日7時10分前某時，│第321條 │Ｎ○○成年人與少年共同│
│（原│戊○○    │在臺中縣烏日鄉○○街光德國│第3、4款│犯結夥攜帶兇器竊盜罪，│
│起訴│乙○○    │中旁，由Ｎ○○、戊○○、江│        │累犯，處有期徒刑玖月，│
│書編│少年鄭○○│志偉及鄭○○等人，共同持客│        │扣案如附表二所示之物，│
│號30│          │觀上具有危險性，足供兇器使│        │均沒收。              │
│）  │          │用之如附表二所示之扳手等工│        │                      │
│    │          │具，竊取Ｃ○○所有之車牌號│        │戊○○成年人與少年共同│
│    │          │碼MN-5738號自小客車1部得逞│        │犯結夥攜帶兇器竊盜罪，│
│    │          │。                        │        │處有期徒刑捌月，扣案如│
│    │          │                          │        │附表二所示之物，均沒收│
│    │          │                          │        │。                    │
│    │          │                          │        │                      │
│    │          │                          │        │乙○○成年人與少年共同│
│    │          │                          │        │犯結夥攜帶兇器竊盜罪，│
│    │          │                          │        │累犯，處有期徒刑陸月，│
│    │          │                          │        │扣案如附表二所示之物，│
│    │          │                          │        │均沒收。（自首）      │
├──┼─────┼─────────────┼────┼───────────┤
│26  │Ｎ○○    │96年7月18日23時8分前某時，│第321條 │Ｎ○○成年人與少年共同│
│（原│戊○○    │在雲林縣斗六市○○路423號 │第3、4款│犯結夥攜帶兇器竊盜罪，│
│起訴│乙○○    │前，由Ｎ○○、戊○○、江志│        │累犯，處有期徒刑玖月，│
│書編│少年鄭○○│偉、洪巽豐及鄭○○等人，共│        │扣案如附表二所示之物，│
│號25│洪巽豐    │同持客觀上具有危險性，足供│        │均沒收。              │
│）  │          │兇器使用之如附表二所示之扳│        │                      │
│    │          │手等工具，竊取午○○所有之│        │戊○○成年人與少年共同│
│    │          │車牌號碼QJ-4372號自小客車1│        │犯結夥攜帶兇器竊盜罪，│
│    │          │部得逞。                  │        │處有期徒刑捌月，扣案如│
│    │          │                          │        │附表二所示之物，均沒收│
│    │          │                          │        │。                    │
│    │          │                          │        │                      │
│    │          │                          │        │乙○○成年人與少年共同│
│    │          │                          │        │犯結夥攜帶兇器竊盜罪，│
│    │          │                          │        │累犯，處有期徒刑陸月，│
│    │          │                          │        │扣案如附表二所示之物，│
│    │          │                          │        │均沒收。（自首）      │
├──┼─────┼─────────────┼────┼───────────┤
│27  │Ｎ○○    │96年7月18日23時8分許，在雲│第321條 │Ｎ○○成年人與少年共同│
│（原│戊○○    │林縣斗六市○○路○段15號「 │第3、4款│犯結夥攜帶兇器竊盜罪，│
│起訴│乙○○    │歐悅汽車旅館」，由Ｎ○○在│        │累犯，處有期徒刑玖月，│
│書編│少年鄭○○│外把風，戊○○、乙○○、洪│        │扣案如附表二所示之物，│
│號26│洪巽豐    │巽豐及鄭○○共乘竊得之車牌│        │均沒收。              │
│）  │          │號碼QJ-4372號自小客車，佯 │        │                      │
│    │          │稱休息進入旅館後，共同持客│        │戊○○成年人與少年共同│
│    │          │觀上具有危險性，足供兇器使│        │犯結夥攜帶兇器竊盜罪，│
│    │          │用之如附表二所示之扳手等工│        │處有期徒刑捌月，扣案如│
│    │          │具，竊取房間內電視1台得逞 │        │附表二所示之物，均沒收│
│    │          │。於離開時，經旅館員工劉佳│        │。                    │
│    │          │怡攔阻無效，駕車撞毀柵欄後│        │                      │
│    │          │逃逸（毀損部分未據告訴）。│        │乙○○成年人與少年共同│
│    │          │                          │        │犯結夥攜帶兇器竊盜罪，│
│    │          │                          │        │累犯，處有期徒刑陸月，│
│    │          │                          │        │扣案如附表二所示之物，│
│    │          │                          │        │均沒收。（自首）      │
├──┼─────┼─────────────┼────┼───────────┤
│28  │Ｎ○○    │96年7月19日凌晨1時20分許，│第321條 │Ｎ○○成年人與少年共同│
│（原│戊○○    │在雲林縣斗南鎮○○○路36號 │第3、4款│犯結夥攜帶兇器竊盜罪，│
│起訴│乙○○    │「海悅時尚汽車旅館」，由簡│        │累犯，處有期徒刑玖月，│
│書編│少年鄭○○│家和在外把風，戊○○、江志│        │扣案如附表二所示之物，│
│號27│洪巽豐    │偉、洪巽豐及鄭○○共乘竊得│        │均沒收。              │
│）  │          │之車牌號碼G3-8536號及QJ-43│        │                      │
│    │          │72號自小客車，佯稱休息進入│        │戊○○成年人與少年共同│
│    │          │旅館後，共同持客觀上具有危│        │犯結夥攜帶兇器竊盜罪，│
│    │          │險性，足供兇器使用之如附表│        │處有期徒刑捌月，扣案如│
│    │          │二所示之扳手等工具，竊取房│        │附表二所示之物，均沒收│
│    │          │間內電視及內投影機各1台得 │        │。                    │
│    │          │逞。於離開時，經旅館員工葉│        │                      │
│    │          │瑾瑜攔阻無效，駕車撞毀柵欄│        │乙○○成年人與少年共同│
│    │          │後逃逸（毀損部分未據告訴）│        │犯結夥攜帶兇器竊盜罪，│
│    │          │。                        │        │累犯，處有期徒刑陸月，│
│    │          │                          │        │扣案如附表二所示之物，│
│    │          │                          │        │均沒收。（自首）      │
├──┼─────┼─────────────┼────┼───────────┤
│29  │Ｎ○○    │96年7月19日凌晨2時22分許，│第321條 │Ｎ○○成年人與少年共同│
│（原│戊○○    │在雲林縣虎尾鎮○○路9號「 │第3、4款│犯結夥攜帶兇器竊盜罪，│
│起訴│乙○○    │御花園汽車旅館」，由Ｎ○○│        │累犯，處有期徒刑玖月，│
│書編│少年鄭○○│在外把風，戊○○、乙○○、│        │扣案如附表二所示之物，│
│號28│洪巽豐    │洪巽豐及鄭○○共乘竊得之車│        │均沒收。              │
│）  │          │牌號碼G3-8536號及QJ-4372號│        │                      │
│    │          │自小客車，佯稱休息進入旅館│        │戊○○成年人與少年共同│
│    │          │後，共同持客觀上具有危險性│        │犯結夥攜帶兇器竊盜罪，│
│    │          │，足供兇器使用之如附表二所│        │處有期徒刑捌月，扣案如│
│    │          │示之扳手等工具，竊取房間內│        │附表二所示之物，均沒收│
│    │          │電視2台、DVD錄放影機1台、 │        │。                    │
│    │          │電風扇1台等財物得逞。於離 │        │                      │
│    │          │開時，經旅館員工酉○○攔阻│        │乙○○成年人與少年共同│
│    │          │無效，駕車撞毀柵欄後逃逸（│        │犯結夥攜帶兇器竊盜罪，│
│    │          │毀損部分未據告訴）。      │        │累犯，處有期徒刑陸月，│
│    │          │                          │        │扣案如附表二所示之物，│
│    │          │                          │        │均沒收。（自首）      │
├──┼─────┼─────────────┼────┼───────────┤
│30  │Ｎ○○    │96年7月19日22時30分許，在 │第321條 │Ｎ○○成年人與少年共同│
│（原│戊○○    │臺中市○○區○○路174巷口 │第3、4款│犯結夥攜帶兇器竊盜罪，│
│起訴│乙○○    │，由Ｎ○○、戊○○、乙○○│        │累犯，處有期徒刑玖月，│
│書編│少年鄭○○│（乙○○本件竊盜罪，業經臺│        │扣案如附表二所示之物，│
│號29│          │灣高等法院臺中分院以96年度│        │均沒收。              │
│）  │          │上易字第2018號判決）、鄭○│        │                      │
│    │          │○共同持客觀上具有危險性，│        │戊○○成年人與少年共同│
│    │          │足供兇器使用之如附表二所示│        │犯結夥攜帶兇器竊盜罪，│
│    │          │之扳手等工具，竊取亥○○所│        │處有期徒刑捌月，扣案如│
│    │          │有之車牌號碼22 93-NP號自小│        │附表二所示之物，均沒收│
│    │          │客車1部得逞。             │        │。                    │
├──┼─────┼─────────────┼────┼───────────┤
│31  │Ｎ○○    │96年7月20日前某時，在臺中 │第321條 │Ｎ○○成年人與少年共同│
│（原│戊○○    │縣烏日鄉○○路15號「高鐵戀│第3、4款│犯結夥攜帶兇器竊盜罪，│
│起訴│乙○○    │館旅館」，由Ｎ○○在外把風│        │累犯，處有期徒刑玖月，│
│編號│少年鄭○○│，戊○○、乙○○及鄭○○等│        │扣案如附表二所示之物，│
│32）│          │人共乘竊得之車牌號碼MN-573│        │均沒收。              │
│    │          │8號自小客車，佯稱休息進入 │        │                      │
│    │          │旅館後，共同持客觀上具有危│        │戊○○成年人與少年共同│
│    │          │險性，足供兇器使用之如附表│        │犯結夥攜帶兇器竊盜罪，│
│    │          │二所示之扳手等工具竊取房間│        │處有期徒刑捌月，扣案如│
│    │          │內之電視1台及垃圾桶1個得逞│        │附表二所示之物，均沒收│
│    │          │。於離開時，經旅館員工張峰│        │。                    │
│    │          │銘攔阻無效，駕車撞毀柵欄後│        │                      │
│    │          │逃逸（毀損部分未據告訴）。│        │乙○○成年人與少年共同│
│    │          │                          │        │犯結夥攜帶兇器竊盜罪，│
│    │          │                          │        │累犯，處有期徒刑陸月，│
│    │          │                          │        │扣案如附表二所示之物，│
│    │          │                          │        │均沒收。（自首）      │
├──┼─────┼─────────────┼────┼───────────┤
│32  │Ｎ○○    │96年7月20日0時16分，在臺中│第321條 │Ｎ○○成年人與少年共同│
│（原│戊○○    │市○○區○○路2段267號「嵩│第3、4款│犯結夥攜帶兇器竊盜罪，│
│起訴│乙○○    │悅旅館」，由Ｎ○○在外把風│        │累犯，處有期徒刑玖月，│
│書編│少年鄭○○│，戊○○、鄭○○、乙○○（│        │扣案如附表二所示之物，│
│號31│          │乙○○涉嫌本件竊盜罪部分，│        │均沒收。              │
│）  │          │業經臺灣高等法院臺中分院以│        │                      │
│    │          │96年度上易字第2018號判決）│        │戊○○成年人與少年共同│
│    │          │等人共乘車號不詳之自小客車│        │犯結夥攜帶兇器竊盜罪，│
│    │          │，佯稱休息進入旅館後，共同│        │處有期徒刑捌月，扣案如│
│    │          │持客觀上具有有危險性，足供│        │附表二所示之物，均沒收│
│    │          │兇器使用之如附表二所示之扳│        │。                    │
│    │          │手等工具竊取房間內之電視1 │        │                      │
│    │          │台得逞。於離開時，經旅館員│        │                      │
│    │          │工陳漢威攔阻無效，駕車撞毀│        │                      │
│    │          │柵欄後逃逸（毀損部分未據告│        │                      │
│    │          │訴）。                    │        │                      │
├──┼─────┼─────────────┼────┼───────────┤
│33  │Ｎ○○    │96年7月26日凌晨3時24分前某│第321條 │Ｎ○○共同犯結夥攜帶兇│
│    │戊○○    │時，在南投縣草屯鎮○○路1 │第3、4款│器竊盜罪，累犯，處有期│
│    │乙○○    │段337號前，由Ｎ○○、呂忠 │        │徒刑捌月，扣案如附表三│
│    │洪巽豐    │義、乙○○、洪巽豐等人，共│        │所示之物，均沒收。    │
│    │          │同持客觀上具有危險性，足供│        │                      │
│    │          │兇器使用之如附表三所示之扳│        │戊○○共同犯結夥攜帶兇│
│    │          │手等工具，竊取Ｍ○○所有之│        │器竊盜罪，處有期徒刑柒│
│    │          │車牌號碼H4-3208號自小客車1│        │月，扣案如附表三所示之│
│    │          │部得逞。                  │        │物，均沒收。          │
│    │          │                          │        │                      │
│    │          │                          │        │乙○○共同犯結夥攜帶兇│
│    │          │                          │        │器竊盜罪，累犯，處有期│
│    │          │                          │        │徒刑伍月，扣案如附表三│
│    │          │                          │        │所示之物，均沒收。（自│
│    │          │                          │        │首）                  │
│    │          │                          │        │                      │
│    │          │                          │        │                      │
│    │          │                          │        │                      │
├──┼─────┼─────────────┼────┼───────────┤
│34  │Ｎ○○    │96年7月26日凌晨3時24分前某│第321條 │Ｎ○○共同犯結夥攜帶兇│
│    │戊○○    │時，在南投縣草屯鎮○○路  │第3、4款│器竊盜罪，累犯，處有期│
│    │乙○○    │408號前，由Ｎ○○、戊○○ │        │徒刑捌月，扣案如附表三│
│    │洪巽豐    │、乙○○、洪巽豐等人，共同│        │所示之物，均沒收。    │
│    │          │持客觀上具有危險性，足供兇│        │                      │
│    │          │器使用之如附表三所示之扳手│        │戊○○共同犯結夥攜帶兇│
│    │          │等工具，竊取癸○○所有之車│        │器竊盜罪，處有期徒刑柒│
│    │          │牌號碼IA-7201號自小客車1部│        │月，扣案如附表三所示之│
│    │          │得逞。                    │        │物，均沒收。          │
│    │          │                          │        │                      │
│    │          │                          │        │乙○○共同犯結夥攜帶兇│
│    │          │                          │        │器竊盜罪，累犯，處有期│
│    │          │                          │        │徒刑伍月，扣案如附表三│
│    │          │                          │        │所示之物，均沒收。（自│
│    │          │                          │        │首）                  │
├──┼─────┼─────────────┼────┼───────────┤
│35  │Ｎ○○    │96年7月26日凌晨3時24分許，│第321條 │Ｎ○○共同犯結夥攜帶兇│
│    │戊○○    │在南投縣南投市○○○路128號│第3、4款│器竊盜罪，累犯，處有期│
│    │乙○○    │「金沙彎精品汽車旅館」，由│        │徒刑捌月，扣案如附表三│
│    │洪巽豐    │Ｎ○○在外把風，戊○○、江│        │所示之物，均沒收。    │
│    │          │志偉、洪巽豐等人共乘竊得之│        │                      │
│    │          │車牌號碼H4-3208號及IA-7201│        │戊○○共同犯結夥攜帶兇│
│    │          │號自小客車，佯稱休息進入旅│        │器竊盜罪，處有期徒刑柒│
│    │          │館後，共同持客觀上具有有危│        │月，扣案如附表三所示之│
│    │          │險性，足供兇器使用之如附表│        │物，均沒收。          │
│    │          │三所示之扳手等工具竊取房間│        │                      │
│    │          │內之電視2台得逞。於離開時 │        │乙○○共同犯結夥攜帶兇│
│    │          │，經旅館員工丙○○攔阻無效│        │器竊盜罪，累犯，處有期│
│    │          │，駕車撞毀柵欄後逃逸（毀損│        │徒刑伍月，扣案如附表三│
│    │          │部分未據告訴）。          │        │所示之物，均沒收。（自│
│    │          │                          │        │首）                  │
│    │          │                          │        │                      │
├──┼─────┼─────────────┼────┼───────────┤
│36  │Ｎ○○    │96年7月26日凌晨4時前某時，│第321條 │Ｎ○○共同犯結夥攜帶兇│
│    │戊○○    │在彰化縣員林鎮○○路○段   │第3、4款│器竊盜罪，累犯，處有期│
│    │乙○○    │304號前，由Ｎ○○、戊○○ │        │徒刑捌月，扣案如附表三│
│    │洪巽豐    │、乙○○、洪巽豐等人，共同│        │所示之物，均沒收。    │
│    │          │持客觀上具有危險性，足供兇│        │                      │
│    │          │器使用之如附表三所示之扳手│        │戊○○共同犯結夥攜帶兇│
│    │          │等工具，竊取Ｑ○○所有之車│        │器竊盜罪，處有期徒刑柒│
│    │          │牌號碼QD-9945號車牌得逞。 │        │月，扣案如附表三所示之│
│    │          │                          │        │物，均沒收。          │
│    │          │                          │        │                      │
│    │          │                          │        │乙○○共同犯結夥攜帶兇│
│    │          │                          │        │器竊盜罪，累犯，處有期│
│    │          │                          │        │徒刑伍月，扣案如附表三│
│    │          │                          │        │所示之物，均沒收。（自│
│    │          │                          │        │首）                  │
├──┼─────┼─────────────┼────┼───────────┤
│37  │Ｎ○○    │96年7月26日凌晨4時許，在彰│第321條 │Ｎ○○共同犯結夥攜帶兇│
│    │戊○○    │化縣彰化市○○路○段49巷21 │第3、4款│器竊盜罪，累犯，處有期│
│    │乙○○    │號「米蘭汽車旅館」，由簡家│        │徒刑捌月，扣案如附表三│
│    │洪巽豐    │和在外把風，戊○○、乙○○│        │所示之物，均沒收。    │
│    │          │、洪巽豐等人共乘竊得之車牌│        │                      │
│    │          │號碼IA -7201號自小客車及懸│        │戊○○共同犯結夥攜帶兇│
│    │          │掛竊得之車牌號碼QD-9945自 │        │器竊盜罪，處有期徒刑柒│
│    │          │小客車，佯稱休息進入旅館後│        │月，扣案如附表三所示之│
│    │          │，共同持客觀上具有有危險性│        │物，均沒收。          │
│    │          │，足供兇器使用之如附表三所│        │                      │
│    │          │示之扳手等工具，竊取房間內│        │乙○○共同犯結夥攜帶兇│
│    │          │之電視1台得逞。於離開時， │        │器竊盜罪，累犯，處有期│
│    │          │經旅館員工Ｂ○○攔阻無效後│        │徒刑伍月，扣案如附表三│
│    │          │，駕車撞毀柵欄逃逸（毀損部│        │所示之物，均沒收。（自│
│    │          │分未據告訴）。            │        │首）                  │
│    │          │                          │        │                      │
├──┼─────┼─────────────┼────┼───────────┤
│38  │Ｎ○○    │96年7月27日0時40分前某時，│第321條 │Ｎ○○共同犯結夥攜帶兇│
│    │戊○○    │在彰化縣彰化市○○○路1號 │第3、4款│器竊盜罪，累犯，處有期│
│    │乙○○    │前，由Ｎ○○、戊○○、江志│        │徒刑捌月，扣案如附表三│
│    │          │偉等人，共同持客觀上具有危│        │所示之物，均沒收。    │
│    │          │險性，足供兇器使用之如附表│        │                      │
│    │          │三所示之扳手等工具，竊取蘇│        │戊○○共同犯結夥攜帶兇│
│    │          │志青所有之車牌號碼BD-5943 │        │器竊盜罪，處有期徒刑柒│
│    │          │號自小客車1部得逞。       │        │月，扣案如附表三所示之│
│    │          │                          │        │物，均沒收。          │
│    │          │                          │        │                      │
│    │          │                          │        │乙○○共同犯結夥攜帶兇│
│    │          │                          │        │器竊盜罪，累犯，處有期│
│    │          │                          │        │徒刑伍月，扣案如附表三│
│    │          │                          │        │所示之物，均沒收。（自│
│    │          │                          │        │首）                  │
├──┼─────┼─────────────┼────┼───────────┤
│39  │Ｎ○○    │96年7月27日凌晨0時40分許，│第321條 │Ｎ○○共同犯結夥攜帶兇│
│    │戊○○    │在彰化縣福興鄉○○街62號「│第3、4款│器竊盜罪，累犯，處有期│
│    │乙○○    │紅樓精品旅館」，由Ｎ○○在│        │徒刑捌月，扣案如附表三│
│    │          │外把風，戊○○及乙○○共乘│        │所示之物，均沒收。    │
│    │          │竊得之車牌號碼BD-5943號自 │        │                      │
│    │          │小客車，佯稱休息進入旅館後│        │戊○○共同犯結夥攜帶兇│
│    │          │，共同持客觀上具有危險性，│        │器竊盜罪，處有期徒刑柒│
│    │          │足供兇器使用之如附表三所示│        │月，扣案如附表三所示之│
│    │          │之扳手等工具竊取房間內之電│        │物，均沒收。          │
│    │          │視及除濕機各1台得逞。於離 │        │                      │
│    │          │開時，經旅館員工辛○○攔阻│        │乙○○共同犯結夥攜帶兇│
│    │          │無效後，駕車撞毀柵欄逃逸（│        │器竊盜罪，累犯，處有期│
│    │          │毀損部分未據告訴）。      │        │徒刑伍月，扣案如附表三│
│    │          │                          │        │所示之物，均沒收。（自│
│    │          │                          │        │首）                  │
├──┼─────┼─────────────┼────┼───────────┤
│40  │Ｎ○○    │96年7月27日凌晨2時45分前某│第321條 │Ｎ○○共同犯結夥攜帶兇│
│    │戊○○    │時，在彰化縣員林鎮○○路  │第3、4款│器竊盜罪，累犯，處有期│
│    │乙○○    │160號前，由Ｎ○○、戊○○ │        │徒刑捌月，扣案如附表三│
│    │          │、乙○○等人，共同持渠客觀│        │所示之物，均沒收。    │
│    │          │上具有危險性，足供兇器使用│        │                      │
│    │          │之如附表三所示之扳手等工具│        │戊○○共同犯結夥攜帶兇│
│    │          │，竊取Ａ○○所有之車牌號碼│        │器竊盜罪，處有期徒刑柒│
│    │          │AK- 1587號車牌得逞。      │        │月，扣案如附表三所示之│
│    │          │                          │        │物，均沒收。          │
│    │          │                          │        │                      │
│    │          │                          │        │乙○○共同犯結夥攜帶兇│
│    │          │                          │        │器竊盜罪，累犯，處有期│
│    │          │                          │        │徒刑伍月，扣案如附表三│
│    │          │                          │        │所示之物，均沒收。（自│
│    │          │                          │        │首）                  │
├──┼─────┼─────────────┼────┼───────────┤
│41  │Ｎ○○    │96年7月27日凌晨2時45分許，│第321條 │Ｎ○○共同犯結夥攜帶兇│
│    │戊○○    │在彰化縣彰化市○○路195號 │第3、4款│器竊盜罪，累犯，處有期│
│    │乙○○    │「歐悅精品汽車旅館」，由簡│        │徒刑捌月，扣案如附表三│
│    │          │家和在外把風，戊○○及江志│        │所示之物，均沒收。    │
│    │          │偉共乘懸掛竊得之車牌號碼AK│        │                      │
│    │          │-1587號自小客車，         │        │戊○○共同犯結夥      │
│    │          │佯稱休息進入旅館後，共同持│        │器竊盜罪，處有期徒刑柒│
│    │          │客觀上具有有危險性，足供兇│        │月，扣案如附表三所示之│
│    │          │器使用之如附表三所示之扳手│        │物，均沒收。          │
│    │          │等工具竊取房間內之電視1台 │        │                      │
│    │          │得逞，於離開時，經旅館員工│        │乙○○共同犯結夥攜帶兇│
│    │          │Ｈ○○攔阻無效後，駕車撞毀│        │器竊盜罪，累犯，處有期│
│    │          │柵欄逃逸（毀損部分未據告訴│        │徒刑伍月，扣案如附表三│
│    │          │）。                      │        │所示之物，均沒收。（自│
│    │          │                          │        │首）                  │
└──┴─────┴──────────────────────────────┘
附表二、扣案應沒收物品
活動扳手1支
老虎鉗1支
美工刀3支
剪刀1支
螺絲起子2支
手電筒2支
萬能鑰匙1支
手指套1包
衛生手套（已開封）1包
L型扳手1支
手提背包1只
附表三、扣案應沒收物品
無線電機（15A006541）1台
無線電機（REXONRL－102，V297133）1台
無線電機（SENDER－145）1台
無線電機（KEYMOC－150，V031231）1台
剪刀3支
鉗子8吋1支
鉗子6吋1支
鉗子5.5吋1支
活動扳手2把
美工刀2支
一字型螺絲起子3支
L型扳手15支
鐵撬1把


司法院資訊處製作；財團法人民間司法改革基金會備份。
